臺灣臺中地方法院民事裁定
111年度消債聲字第23號
聲請人(即   
債務人)     廖志崇  


代  理  人  葉玲秀律師（法扶）
相  對  人 
即  債權人  第一商業銀行股份有限公司

法定代理人  董瑞斌  
代  理  人  呂立偉  
相  對  人 
即  債權人  華南商業銀行股份有限公司

法定代理人  鄭永春  
代  理  人  陳仲偉  
相  對  人
即  債權人  上海商業儲蓄銀行股份有限公司

法定代理人  陳善忠  
代  理  人  曹𦓻峸  
相  對  人 
即  債權人  台北富邦商業銀行股份有限公司

法定代理人  程耀輝  


相  對  人 
即  債權人  國泰世華商業銀行股份有限公司

法定代理人  郭明鑑  
代  理  人  黃怡玲  
相  對  人 
即  債權人  兆豐國際商業銀行股份有限公司

法定代理人  張兆順  
代  理  人  林勵之  
相  對  人
即  債權人  花旗(台灣)商業銀行股份有限公司


法定代理人  莫兆鴻  


相  對  人 
即  債權人  京城商業銀行股份有限公司

法定代理人  戴誠志  


相  對  人 
即  債權人  滙豐(台灣)商業銀行股份有限公司


法定代理人  麥康裕  


相  對  人  
即  債權人  臺灣新光商業銀行股份有限公司

法定代理人  李增昌  
代  理  人  郭偉成  
相  對  人 
即  債權人  聯邦商業銀行股份有限公司


法定代理人  李憲章  
代  理  人  黃莉玲  
相  對  人 
即  債權人  遠東國際商業銀行股份有限公司


法定代理人  周添財  
代  理  人  宗雨潔  

相  對  人
即  債權人  元大商業銀行股份有限公司


法定代理人  翁健    
代  理  人  黃勝豐  
相  對  人
即  債權人  永豐商業銀行股份有限公司

法定代理人  陳嘉賢  
代  理  人  呂亮毅  

相  對  人 
即  債權人  玉山商業銀行股份有限公司


法定代理人  黃男洲  
代  理  人  朱逸君  
相  對  人 
即  債權人  凱基商業銀行股份有限公司


法定代理人  魏寶生  


相  對  人 
即  債權人  台新國際商業銀行股份有限公司

法定代理人  尚瑞強  
相  對  人 
即  債權人  安泰商業銀行股份有限公司


法定代理人  丁予康  


相  對  人 
即  債權人  台灣美國運通國際股份有限公司


法定代理人  郭豐賓  
相  對  人 
即  債權人  元大國際資產管理股份有限公司


法定代理人  陳修偉  
代  理  人  楊富傑  
相  對  人 
即  債權人  金陽信資產管理股份有限公司

法定代理人  陳雨利  
代  理  人  陳信華  
相  對  人 
即  債權人  滙誠第二資產管理股份有限公司

法定代理人  莊仲沼  


相  對  人 
即  債權人  財政部中區國稅局彰化分局

法定代理人  曾美智  
相  對  人 
即  債權人  衛生福利部中央健康保險署

法定代理人  李伯璋  
相  對  人 
即  債權人  交通部公路總局臺中區監理所彰化監理站

法定代理人  王顯文  
上列當事人聲請消費者債務清理事件，本院裁定如下：
    主  文
債務人廖志崇准予復權。
    理  由
一、按債務人有下列各款情形之一者，得向法院為復權之聲請：
    二、受免責之裁定確定。消費者債務清理條例第144條第2款
    定有明文。
二、本件聲請意旨略以：債務人前曾因消費者債務清理事件，經
    本院裁定開始清算程序，清算程序終結後債務人雖受不免責
    之裁定確定，但仍繼續清償達消債條例第133條所訂數額規
    定之數額，且各普通債權人受償額均達其應受分配額時，乃
    再依消債條例第141條聲請法院裁定免責，並已受免責之裁
    定確定，爰依法向本院為復權之聲請等語。
三、查聲請人所主張之上開事實，業據提出與其所述相符之本院
    111年度消債聲免字第2號裁定及確定證明書等為證，並經本
    院依職權調閱本院111年度消債聲免字第2號案卷查明屬實，
    應堪信為真實。是本件既有債務人已受免責裁定確定之事由
    ，聲請人據以向本院聲請復權，自屬有據，爰裁定如主文。
中　　華　　民　　國　　111 　年　　6 　　月　　15　　日
                  臺灣臺中地方法院民事庭  
                        法  官  王奕勛
上為正本係照原本作成
如對本裁定抗告應於送達後10日內向本院提出抗告狀，並繳納新
台幣1000元之裁判費。
中　　華　　民　　國　　111 　年　　6 　　月　　15　　日
                        書記官